【裁判字號】    95,訴,2070
【裁判日期】    951212
【裁判案由】    返還消費借貸款
【裁判全文】
臺灣板橋地方法院民事判決              95年度訴字第2070號
原      告    合作金庫商業銀行股份有限公司
法定代理人    甲○○
訴訟代理人    丙○○
              乙○○
被      告    東龍群有限公司
兼法定代理人  戊○○
被      告    丁○○
上列當事人間請求返還消費借貸款款事件，經本院於民國95年12
月5 日言詞辯論終結，判決如下：
    主  文
被告應連帶給付原告美金肆萬肆仟肆佰伍拾捌元，及自民國九十
五年七月二十八日起至清償日止，按年息百分之七點八計算之利
息，並自民國九十五年八月二十八日起至清償日止，逾期在六個
月以內者，按上開利率百分之十計算之違約金，逾期在六個月以
上者，按上開利率百分之二十計算之違約金。
被告應連帶給付原告美金壹萬壹仟玖佰壹拾參點玖貳元，及自民
國九十五年七月二十八日起至清償日止，按年息百分之七點五計
算之利息，並自民國九十五年八月二十八日起至清償日止，逾期
在六個月以內者，按上開利率百分之十計算之違約金，逾期在六
個月以上者，按上開利率百分之二十計算之違約金。
訴訟費用由被告連帶負擔。
    事  實
甲、原告方面：
一、聲明：求為判決如主文所示。
二、陳述：被告東龍群有限公司（東龍群公司）以被告戊○○、
    丁○○為連帶保證人，於民國94年10月20日向原告借用美金
    （下同）100,000 元，約定利息按年息百分之7 點8 、7 點
    5 計算，逾期清償在六個月以內者，按上開利率百分之十，
    在六個月以上者，按上開利率百分之二十計付違約金。詎被
    告未按期清償利息，依據授信約定書第5 條第1 項之約定，
    全部債務視為全部到期，屢經催索，被告均未償還，為此，
    提起本件訴訟。
三、證據：提出借據、進口遠期信用狀借款契約、切結書、授信
    約定書、連帶保證書各一紙（均影本）為證。
乙、被告方面：
一、聲明：請求判決駁回原告之訴。
二、陳述：願意分期清償。
    理  由
一、本件原告主張之事實，已據其提出借據、進口遠期信用狀借
    款契約、切結書、授信約定書、連帶保證書各一紙為證，核
    屬相符，自堪信為真實。
二、被告雖抗辯願意分期清償云云，然依據兩造授信約定書第5
    條第1 項之約定，被告因未按期清償債務，全部債務視為全
    部到期，準此，原告依消費借貸及連帶保證契約請求被告連
    帶給付如主文所示之金額、利息、違約金，為有理由，應予
    准許。
三、結論：本件原告之訴為有理由，依民事訴訟法第85條第2 項
    ，判決如主文。
中    華    民    國    95    年    12    月    12    日
                  民事第三庭法  官  徐玉玲
以上正本係照原本作成
如對本判決上訴，須於判決送達後20日內向本院提出上訴狀
中    華    民    國    95    年    12    月    12    日
                            書記官  朱家惠


司法院資訊處製作；財團法人民間司法改革基金會備份。
